fi: Cocktailkoristeiden muotoilu: Erikoiset muodot; Polkkakuvio; Raidallinen; Trooppinen; Muu
ja: カクテルデコレーションの種類: 奇抜な形状; 水玉模様; ストライプ; トロピカル; その他
zh-TW: 雞尾酒裝飾設計: 新穎的形狀; 波爾卡圓點; 有條紋的; 熱帶; 其他
cs: Design koktejlových dekorací: Originální tvary; Puntíky; Pruhovaný; Tropické; Jiné
zh-CN: 鸡尾酒装饰设计: 新奇的形状; 波尔卡圆点; 带条纹; 热带; 其他
sk-SK: Dizajn dekorácie kokteilovej párty: Nové tvary; Bodky polka; Pruhovaný; Tropický; Iné
es: Diseño de decoración de cócteles: Formas novedosas; Lunares; A rayas; Tropical; Otros
fr: Conception de décoration de cocktail: Formes fantaisie; Pois; Rayé; Tropical; Autre
hr-HR: Dizajn ukrasa za koktele: Moderni oblici; Točkice; Pruge; Tropski; Ostalo
ko: 칵테일 장식 디자인: 특이한 모양; 폴카도트; 줄무늬; 열대; 기타
sv: Drinkdekoration: Nya former; Prickar; Randig; Tropisk; Övrigt
sl-SI: Zasnova dekoracije za koktajle: Posebne oblike; Pike; Črtasto; Tropsko; Drugo
pl: Projekt dekoracji koktajlowych: Kształty nowatorskie; Groszki; Pasiasty; Tropikalny; Inne
bg-BG: Дизайн на коктейлна декорация: Нови форми; Полка точки; На райета; Тропически; Други
de: Design der Cocktaildekoration: Neuartige Formen; Tupfen; Gestreift; Tropisch; Sonstiges
lt-LT: Kokteilių papuošalo dizainas: Naujoviškų formų; Taškeliai; Dryžuota; Tropinė; Kita
nb: Design på cocktaildekorasjoner: Nyhetsformer; Prikker; Stripete; Tropisk; Annet
el: Σχέδιο διακόσμησης κοκτέιλ: Νέα σχήματα; Πουά; Ριγέ; Τροπικό; Άλλο
it: Design della decorazione per cocktail: Forme novità; Pois; Rigato; Tropicale; Altro
pt-PT: Design de decoração de cocktail: Formas inovadoras; Bolinhas; Às riscas; Tropical; Outro
vi: Đồ trang trí cocktail: Hình dạng mới lạ; Chấm bi; Kẻ sọc; Nhiệt đới; Khác
ru: Дизайн украшения для коктейлей: Необычной формы; Горошек; Полоска; Тропический; Другое
nl: Ontwerp cocktailversieringen: Nieuwe vormen; Stippen; Gestreept; Tropisch; Andere
en: Cocktail decoration design: Novelty shapes; Polka dots; Striped; Tropical; Other
ro-RO: Design decorațiune cocteil: Forme neconvenționale; Buline; În dungi; Tropical; Altele
pt-BR: Formato da decoração de coquetéis: Formas inovadoras; Bolinhas; Faixa; Tropical; Outro
tr: Kokteyl dekorasyon tasarımı: Değişik şekiller; Puantiyeli; Çizgili; Tropikal; Diğer
th: การออกแบบที่ประดับค็อกเทล: รูปทรงแปลกใหม่; ลายจุด; ลายริ้ว; ปลาเขตร้อน; อื่นๆ
hu: Koktéldísz kialakítása: Újszerű formák; Pöttyös; Csíkos; Trópusi; Egyéb
da: Cocktaildekorationdesign: Nyhedsformer; Polkaprikker; Stribet; Tropisk; Andet